臺灣屏東地方法院刑事判決　　　　　　 100年度訴字第1595號
公　訴　人　臺灣屏東地方法院檢察署檢察官
被　　　告　董永彬
上列被告因違反毒品危害防制條例案件，經檢察官提起公訴（
100 年度毒偵字第2765、2768號），嗣因被告就被訴事實為有罪
之陳述，經合議庭裁定由受命法官獨任適用簡式審判程序審理，
本院判決如下：
    主  文
董永彬施用第一級毒品，貳罪，均累犯，各處有期徒刑捌月。應
執行有期徒刑壹年貳月。
    事  實
一、董永彬前於民國90年間因施用毒品案件，經裁定送觀察、勒
    戒後，因認有繼續施用毒品傾向，再經法院裁定送強制戒治
    ，嗣經停止戒治、撤銷停止戒治續執行戒治，於92年2 月20
    日執行完畢。又於前開強制戒治執行期滿5 年內之93、94年
    間再因施用毒品、搶奪等案件，經法院分別判處有期徒刑1
    年、5 月、7 月確定，經裁定應執行有期徒刑1 年10月，於
    96年3 月30日縮短刑期假釋出監，96年7 月5 日保護管束期
    滿未經撤銷以已執行完畢論。又於98年間，再因施用毒品案
    件，經法院判處有期徒刑7 月確定，於99年11月1 日縮刑期
    滿執行完畢。詎猶不知悔改，明知海洛因屬第一級毒品，不
    得持有及施用，仍分別基於施用第一級毒品海洛因之犯意，
    為下列之行為：
    (一)於100 年9 月12日下午6 時許，在屏東縣恆春鎮東門城牆
      處，以針筒注射方式，施用第一級毒品海洛因1 次。嗣於
      100 年9 月15日，在屏東縣恆春鎮○○路與恆南路口處，
      因另涉竊盜案件而為警察查獲，並於其身體外觀發現明顯
      針孔注射痕跡，經警採尿送驗後，檢出海洛因代謝後之嗎
      啡陽性反應，始知悉上情。
    (二)於100 年9 月16日下午4 時許，在屏東縣恆春鎮○○路，
      以針筒注射方式，施用第一級毒品海洛因1 次。嗣於100
      年9 月20日，其因另涉竊盜案件，為警調查時查獲，並經
      警採尿送驗後，檢出海洛因代謝後之嗎啡陽性反應，始知
      悉上情。
二、案經屏東縣政府警察局恆春分局報告臺灣屏東地方法院檢察
    署檢察官偵查起訴。
    理  由
一、按本件被告所犯係死刑、無期徒刑、最輕本刑為3 年以上有
    期徒刑以外之罪，其於準備程序就被訴事實為有罪之陳述，
    經受命法官告知簡式審判程序之旨，並聽取其與公訴人之意
    見後，合議庭認無不得或不宜改依簡式審判程序進行之情事
    ，依刑事訴訟法第273 條之1 第1 項、第284 條之1 規定，
    裁定本件由受命法官獨任進行簡式審判程序，合先敘明。
二、上揭犯罪事實，業據被告於本院審理中坦承不諱，此外並有
    卷附之屏東縣政府警察局恆春分局辦理毒品危害防制條例案
    尿液送檢人真實姓名對照表、同分局之毒品案件受檢人尿液
    採證編號姓名對照表、台灣檢驗科技股份有限公司濫用藥物
    尿液檢驗報告、正修科技大學超微量研究科技中心尿液檢驗
    報告各1 份、查獲施用毒品案件報告表2 份等，足認被告前
    揭自白與事實相符，本案事證明確，被告犯行堪以認定。
三、次查93年修正施行之毒品危害防制條例就施用毒品者，祇於
    「初犯」及「5 年後再犯」二種情形，有其追訴條件之限制
    ，即須於初犯經觀察、勒戒或強制戒治釋放後，5 年內均無
    施用毒品之行為，始能認其前所實施之觀察、勒戒或強制戒
    治已足遮斷毒癮，而得於5 年後再犯時，再予適用初犯之規
    定，重行觀察、勒戒等程式。倘5 年內已經再犯，被依法追
    訴處罰，縱其第3 次（或第3 次以上）施用毒品之時間在初
    犯釋放5 年以後，即與「5 年後再犯」之情形有別，且因已
    於「5 年內再犯」，顯見其再犯率甚高，原實施觀察、勒戒
    或強制戒治，已無法收其實效，而無5 年戒斷期之存在，自
    無再經觀察、勒戒及強制戒治之必要，應由檢察官逕行起訴
    （最高法院95年度台非字第59號、第65號判決意旨、95年度
    第7 次刑庭會議決議意旨參照）。查被告曾因施用毒品案件
    ，經裁定送觀察、勒戒後，因認有繼續施用毒品傾向，再經
    法院裁定送強制戒治，嗣經停止戒治、撤銷停止戒治續執行
    戒治，於92年2 月20日執行完畢，又於前開強制戒治執行期
    滿5 年內之93、94年間再因施用毒品、搶奪等案件，經法院
    分別判處有期徒刑1 年、5 月、7 月確定等，有臺灣高等法
    院被告被告前案紀錄表、臺灣高等法院在監在押全國紀錄表
    等在卷足參，則被告於前案經觀察勒戒、強制戒治執行完畢
    後，於5 年內已經再犯，雖本案施用毒品之時間在初犯釋放
    5 年後，惟被告既已先於「5 年內再犯」，顯見其再犯率甚
    高，原實施觀察勒戒等已無法收其實效，而無5 年戒斷期之
    存在，參諸前揭判決及決議意旨，自無再經觀察勒戒及強制
    戒治之必要，本院自應依法就被告本次施用毒品之犯行予以
    論罪科刑。
四、查海洛因屬毒品危害防制條例第2 條第2 項第1 款所規定之
    第一級毒品，不得持有及施用，核被告本案2 件所為，均係
    犯毒品危害防制條例第10條第1 項之施用第一級毒品罪。其
    2 次施用前持有第一級毒品海洛因之低度行為，應分別為其
    施用第一級毒品海洛因之高度行為所吸收，不另論罪。被告
    所犯本案2 件施用第一級毒品犯罪，間隔已有數日，顯屬犯
    意個別之不同行為，應予分論併罰。又被告有事實欄所列前
    揭犯罪前科紀錄，有臺灣高等法院被告前案紀錄表可稽，被
    告受有期徒刑之執行完畢，五年以內故意再犯本案2 件有期
    徒刑以上之罪，均構成累犯，均應依刑法第47條第1 項規定
    加重其刑。爰審酌被告前經觀察勒戒、強制戒治及徒刑之執
    行後，仍未戒斷其施用毒品之惡習，其行為並均構成累犯應
    予加重，惟被告犯後坦承犯行，態度尚可，兼衡其素行、犯
    罪之手段、動機、目的、經濟狀況及智識程度等一切情狀，
    分別量處如主文所示之刑，並定其應執行之刑如主文所示，
    以示懲儆。
據上論斷，應依刑事訴訟法第273 條之1 第1 項、第284 條之1
、第299 條第1 項前段，毒品危害防制條例第10條第1 項，刑法
第11條前段、第47條第1 項、第51條第5 款，判決如主文。
本案經檢察官陳新君到庭執行職務。
中    華    民    國   100    年    12    月    30    日
                  刑事第二庭    法  官  黃紀錄
以上正本證明與原本無異。
如不服本判決應於收受判決後10日內向本院提出上訴書狀，並應
敘述具體理由；其未敘述上訴理由者，應於上訴期間屆滿後20日
內向本院補提理由書（均須按他造當事人之人數附繕本）「切勿
逕送上級法院」。
中    華    民    國    101   年     1    月     2    日
                                書記官  戴仲敏